【裁判字號】    99,易,839
【裁判日期】    990531
【裁判案由】    竊盜
【裁判全文】
臺灣板橋地方法院刑事判決               99年度易字第839號
公  訴  人  臺灣板橋地方法院檢察署檢察官
被      告  丙○○
上列被告因竊盜案件，經檢察官提起公訴（99年度偵字第1343、
5466號），被告於本院準備程序中就被訴事實為有罪之陳述，經
本院合議庭裁定由受命法官獨任進行簡式審判程序，判決如下：
    主  文
丙○○攜帶兇器竊盜，累犯，處有期徒刑捌月，扣案之十字起子
壹支、手套壹副均沒收。又共同攜帶兇器竊盜，累犯，處有期徒
刑捌月。應執行有期徒刑壹年貳月，扣案之十字起子壹支、手套
壹副均沒收。
    事  實
一、丙○○前於民國97年間因竊盜案件，先後經臺灣桃園地方
    法院以97年度桃簡字第1050號判處拘役55日確定；臺灣士
    林地方法院以96年度訴字第945 號判處拘役30日，嗣經臺灣
    高等法院以97年度上訴字第1134號駁回上訴而確定；本院
    以97年度簡字第1258號判處拘役20日確定；本院以97年度
    易字第475 號分別判處拘役20日( 共4 罪) 、有期徒刑6 月
    確定；拘役部分與上揭至所示之罪刑，並經本院以97年
    度聲字第3849號裁定應執行拘役120 日確定；另因贓物案
    件，經本院以97年度簡字第7361號判處拘役40日確定；復
    因侵占案件，經臺灣宜蘭地方法院以97年度宜簡字第374 號
    判處有期徒刑2 月確定；上揭各罪接續執行，甫於98年9 月
    18 日 執行完畢。詎猶不知悔改，意圖為自己不法之所有，
    而分別：
(一)、於98年12月14日凌晨3 時50分許，持其所有客觀上具危險性
    ，足以危害人之生命、身體安全，可供兇器使用之十字起子
    1 支，及其所有之手套1 副，前往臺北縣永和市○○路292
    巷46弄6 號門前，竊取乙○○所有，放置於該處之冷氣機室
    外主機1 臺，嗣經乙○○調閱監視器並報警處理後，於同日
    15時40分許在臺北縣中和市○○路○ 段2 巷7 弄口，發現丙
    ○○正欲將已經其拆解之上揭冷氣機室外主機運往他處變賣
    ，乃立即報警處理，並當場扣得上開十字起子1 支及手套1
    副。
(二)、復於99年2 月4 日23時許，在臺北縣中和市○○街31巷23號
    前，與真實姓名年籍不詳，綽號「阿賢」之成年男子，共同
    意圖為自己不法之所有，由丙○○在外把風，而該綽號「阿
    賢」之成年男子則持其所有，客觀上具危險性，足以危害人
    之生命、身體安全，可供兇器使用之鐵剪刀1 把，竊取甲○
    ○所有裝設於該處之熱水器1 臺得手後，旋為甲○○發覺而
    報警處理( 「阿賢」則趁隙逃逸) ，始悉上情。
二、案經臺北縣政府警察局永和分局、中和第一分局移送臺灣板
    橋地方法院檢察署檢察官偵查後向本院提起公訴。
    理  由
一、程序方面：按除被告所犯為死刑、無期徒刑、最輕本刑為3
    年以上有期徒刑之罪或高等法院管轄第一審案件者外，於第
    一次審判期日前之準備程序進行中，被告先就被訴事實為有
    罪之陳述時，審判長得告知被告簡式審判程序之旨，並聽取
    當事人、代理人、辯護人及輔佐人之意見後，裁定進行簡式
    審判程序，刑事訴訟法第273 條之1 第1 項定有明文。經核
    ，本件被告丙○○所犯係死刑、無期徒刑、最輕本刑為3年
    以上有期徒刑以外之罪，其於準備程序中就被訴事實為有罪
    之陳述，經法官告知簡式審判程序之旨，並聽取公訴人、被
    告之意見後，本院爰依首揭規定，合議裁定由受命法官獨任
    進行簡式審判程序，合先敘明。
二、前揭犯罪事實，業據被告於警詢、偵查、本院準備程序及審
    理時坦承不諱，核與證人即被害人乙○○、甲○○於警詢中
    證述情節相符，並有贓物認領保管單2份、臺北縣政府警察
    局永和分局永和派出所扣押筆錄、扣押物品目錄表各1份、
    現場及扣案物照片共12張在卷足參，此外，復有十字起子1
    支、手套1副扣案可考，是被告自白應與事實相符，其犯行
    洵堪認定，應予依法論科。
三、按刑法第321 條第1 項第3 款之攜帶兇器竊盜罪，係以行為
    人攜帶兇器竊盜為其加重條件，此所謂兇器，其種類並無限
    制，凡客觀上足對人之生命、身體、安全構成威脅，具有危
    險性之兇器均屬之，且祇須行竊時攜帶此種具有危險性之兇
    器為已足，並不以攜帶之初有行兇之意圖為必要（最高法院
    79年臺上字第5253號判例要旨參照）。查本件被告二次行竊
    時所攜帶之十字起子及鐵剪刀，皆為金屬材質，質地堅硬，
    持之揮擊自足以對人之生命、身體造成威脅，顯為具有危險
    性之兇器無訛。是核被告所為，均係犯刑法第321條第1項第
    3款之攜帶兇器竊盜罪。被告與真實姓名年籍不詳，綽號「
    阿賢」之成年男子就上開事實欄一 (二)所示之犯行有犯意
    聯絡及行為分擔，為共同正犯。被告所犯上開二罪，犯意有
    別，行為互殊，應予分論併罰。另被告前有如事實欄所示之
    前案紀錄，有臺灣高等法院被告前案紀錄表在卷可參，其於
    有期徒刑執行完畢5年內，故意再犯本件有期徒刑以上之罪
    ，為累犯，均應依刑法第47條第1項之規定加重其刑。
四、爰審酌被告前已有多次竊盜前科，素行不佳，有臺灣高等法
    院被告前案紀錄表在卷可稽，其不思以正軌賺取財物，反分
    別持客觀上具危險性可供兇器使用之十字起子及鐵剪刀，竊
    取乙○○、甲○○所有之冷氣機室外主機1臺、熱水器1臺，
    危害社會治安，兼衡其犯罪之動機、目的、智識程度、犯後
    坦認犯行之態度等一切情狀，分別量處如主文所示之刑，及
    定其應執行刑，以資懲儆。扣案之十字起子1支、手套1副，
    係被告所有供其犯如事實欄一 (一)所示竊盜罪所用之物，
    業據其供承在卷，爰均依刑法第38條第1項第2款宣告沒收。
    至於被告為如事實欄一 (二)所示竊盜犯行時所使用之鐵剪
    刀1把，雖被告供承係共犯「阿賢」所有，惟該把鐵剪刀既
    未扣案，亦無證據證明其仍存在而未滅失，為免將來執行之
    困難，爰不宣告沒收，附此敘明。
據上論斷，應依刑事訴訟法第273 條之1 第1 項、第299 條第1
項前段，刑法第28條、第321條第1項第3款、第47條第1項、第51
條第5款、第38條第1 項第2 款，判決如主文。
本案經檢察官黃致中到庭執行職務。
中    華    民    國    99    年    5     月    31    日
                  刑事第十四庭   法  官  陳昭筠
以上正本證明與原本無異。
如不服本判決應於送達後10日內向本院提出上訴狀。
                                 書記官  黃文儀
中    華    民    國    99    年    5     月    31    日
附錄本案論罪科刑法條全文
中華民國刑法第321條
犯竊盜罪而有左列情形之一者，處6月以上、5年以下有期徒刑：
一、於夜間侵入住宅或有人居住之建築物、船艦或隱匿其內而犯
    之者。
二、毀越門扇、牆垣或其他安全設備而犯之者。
三、攜帶兇器而犯之者。
四、結夥三人以上而犯之者。
五、乘火災、水災或其他災害之際而犯之者。
六、在車站或埠頭而犯之者。
前項之未遂犯罰之。

司法院資訊處製作；財團法人民間司法改革基金會備份。
